臺灣高等法院刑事判決
109年度上訴字第3945號
上  訴  人  
即  被  告  江政霖



選任辯護人  王淑琍律師(法扶律師)  
上列上訴人因違反毒品危害防制條例案件，不服臺灣新北地方法
院109年度訴字第142號民國109年8月12日第一審判決（起訴案號
：臺灣新北地方檢察署108年度毒偵字第6742號、108年度偵字第
33604號，移送併辦案號：同署109年度偵字第5607號），提起上
訴，本院判決如下：
    主  文
原判決關於定應執行刑部分撤銷。
其他上訴駁回。
前開上訴駁回部分所處之刑，應執行有期徒刑拾年。
    事  實
一、甲○○知悉海洛因、甲基安非他命是毒品危害防制條例第2條
    第2項第1、2款所列管之第一、二級毒品，不得持有、販賣
    ，竟意圖營利，基於販賣第一級毒品海洛因、第二級毒品甲
    基安非他命之犯意，分別於附表所示之時間、地點，販賣如
    附表所示之毒品給附表所示之人。
二、案經臺北市政府警察局刑事警察大隊報告臺灣新北地方檢察
    署檢察官偵查起訴及移送併辦。
    理  由
一、認定事實所憑之證據及理由：
　　被告甲○○對於附表所示販賣第一、二級毒品犯行均坦承不諱
    ，並有如附表證據出處欄所示之證據資料在卷可佐，足認被
    告之任意性自白與事實相符，可以採信。另被告於偵查中對
    於附表編號1至16所示販賣毒品可從中賺取之價差金額，均
    有清楚說明，並於原審審理時自白附表編號17至19所示販賣
    毒品給周金明部分，有從中賺取毒品量差（見原審卷第136
    頁），足認被告主觀上有營利意圖。從而，本案事證明確，
    被告犯行均可認定，應依法論科。
二、論罪科刑
  ㈠新舊法比較：
    被告行為後，毒品危害防制條例第4條第1項、第2項、第17
    條第2項於民國109年1月15日修正公布，並自公布後6個月生
    效。修正後毒品危害防制條例第4條第1項、第2項均將法定
    刑提高。另同條例第17條第2項則修正為「犯第四條至第八
    條之罪於偵查及歷次審判中均自白者，減輕其刑。」明定於
    偵查及歷次審判中均自白者，始減輕其刑，經比較新舊法之
    結果，修正後規定未較有利於被告，故依刑法第2條第1項前
    段規定，應適用修正前毒品危害防制條例第4條第1項、第2
    項、第17條第2項之規定處斷。
　㈡核被告就附表編號1至3、5、6所為，均係犯修正前毒品危害
    防制條例第4條第2項之販賣第二級毒品罪（共5罪）。就附
    表編號4、7至19所為，均係犯修正前同條例第4條第1項之販
    賣第一級毒品罪（共14罪）。
　㈢被告持有海洛因、甲基安非他命之行為，為販賣之高度行為
    所吸收，不另論罪。
　㈣被告所犯販賣第二級毒品共5罪、販賣第一級毒品共14罪，犯
    意各別，行為互殊，應予分論併罰。
　㈤檢察官移送併辦部分（臺灣新北地方檢察署109年度偵字第56
    07號）與原起訴書之犯罪事實同一，為事實上同一案件，自
    應由本院併予審理。
　㈥累犯部分：
    ⒈被告因：⑴施用毒品案件，經臺灣桃園地方法院以104年度
      審訴緝字第29號判決判處有期徒刑7月、3月確定；⑵施用
      毒品案件，經原審法院以104年度審訴字第1207號判決判
      處有期徒刑7月、3月確定；⑶施用毒品案件，經原審法院
      以105年度審訴字第1902號判決判處有期徒刑8月、4月，
      嗣以106年度聲字第1424號裁定應執行有期徒刑11月確定
      。⑴⑵之罪刑，經原審法院以106年度聲字第6號裁定應執行
      有期徒刑1年4月確定，並與⑶之刑接續執行，於106年6月2
      3日縮短刑期假釋出監併付保護管束，於107年2月1日保護
      管束期滿，假釋未經撤銷，其未執行之刑以執行完畢論，
      有本院被告前案紀錄表可佐，被告於受有期徒刑執行完畢
      後，5年以內故意再犯本案有期徒刑以上之各罪，依刑法
      第47條第1項規定，均為累犯。
    ⒉本院審酌被告所犯前案均為施用毒品案件，與本案將毒品
      販賣他人，兩者犯罪手法、型態均不同，難認被告有被處
      罰模式同一、相類似之犯罪後，仍於5年內再次販賣毒品
      之主觀上特別惡性，並無加重最輕本刑之必要，故不依刑
      法第47條第1項加重其刑。
  ㈦刑之減輕部分
　　⒈關於修正前毒品危害防制條例第17條第2項之適用
    ⑴附表編號1至16、19部分，被告分別於警詢（針對附表編號
      13、19）、偵查（附表編號1至16）及本院審理中對此部
      分販賣第一、二級毒品犯行均自白承認，均依修正前毒品
      危害防制條例第17條第2項減輕其刑。
    ⑵附表編號17、18部分，被告於警詢中稱：我坦承有賣海洛
      因給周金明，但次數忘了（見偵字第33604號卷第45頁）
      ，然檢察官未針對此部分再訊問被告，即依證人周金明之
      證詞及相關通訊監察譯文起訴。被告雖於警詢中泛稱承認
      有販賣海洛因給周金明，而有意承認，但無從於後續偵查
      中就附表編號17、18之具體行為自白，以獲得減刑寬典處
      遇之機會，考量販賣第一級毒品罪之法定本刑為死刑或無
      期徒刑，刑度非常重，此不利益不應歸屬被告，被告既於
      原審及本院審理時均自白，本院認應從寬解釋，依修正前
      毒品危害防制條例第17條第2項規定，減輕其刑。
　  ⒉關於毒品危害防制條例第17條第1項之適用
    ⑴販賣第二級毒品部分
　　　被告針對如附表編號1至3、5、6所示販賣甲基安非他命之
      來源，被告於警詢中供出是向徐綱隆（綽號「小龍」）及
      其綽號「欣佩」女友所購買，除指認徐綱隆及其女友之真
      實年籍外，並依照通訊監察譯文指認向徐綱隆相約購買甲
      基安非他命之對話，警方因而查獲徐綱隆與其女友李欣珮
      涉嫌販賣甲基安非他命予被告，有被告警詢筆錄及所附譯
      文（見偵字第33604號卷第10頁、原審卷第185至191、197
      至201頁）、臺北市政府警察局刑事警察大隊109年5月15
      日北市警刑大移三字第1093008175號刑事案件報告書（見
      原審卷第147至157頁）、109年4月8日北市警刑大移三字
      第1093006684號解送人犯報告書在卷可證（見原審卷第20
      9、211頁），並經原審調閱警方聲請搜索卷宗核閱屬實，
      則被告顯已供出販賣甲基安非他命之來源，偵查機關並因
      而查獲徐綱隆與李欣珮，均應依毒品危害防制條例第17條
      第1項規定，減輕其刑。
    ⑵販賣第一級毒品部分
　　　辯護人辯稱被告於109年2月12日警詢中已指認其海洛因之
      來源為「沈豐」、「元瑞」，其中「元瑞」部分是透過徐
      綱隆來聯繫，而「元瑞」之共犯徐綱隆已遭查獲，故販賣
      海洛因部分，應有毒品危害防制條例第17條第1項減刑規
      定之適用，至警方未積極查獲海洛因之毒品來源，不利益
      不應由被告承擔等語（見原審卷第264、270頁）。然經原
      審向臺北市政府警察局刑事警察大隊函詢是否有因被告供
      述而查獲其販賣之海洛因上游，據該大隊函覆稱：被告並
      未提出「沈豐」、「元瑞」相關資料以供查緝，故難以追
      查毒品來源等語，有臺北市政府警察局刑事警察大隊109
      年3月13日北市警刑大三字第1093005070號函、109年6月5
      日北市警刑大三字第1093010159號函在卷可佐（見原審卷
      第50之1頁、第227頁），故被告雖有指認海洛因之來源為
      「沈豐」、「元瑞」等人，然偵查機關並未因此查獲。又
      警方僅查獲徐綱隆涉嫌販賣甲基安非他命給被告，並未查
      獲徐綱隆有共同販賣海洛因給被告之犯罪事實，顯與毒品
      危害防制條例第17條第1項規定之「因而查獲」要件不符
      。因此，被告販賣第一級毒品部分，無法依毒品危害防制
      條例第17條第1項之規定減刑。
　  ⒊關於刑法第59條之適用
      本院斟酌被告販售之海洛因數量與大盤毒梟規模不同，單
      次最高販賣海洛因金額為新臺幣（下同）1萬4千元，金額
      尚非至鉅，縱對被告量處依前述規定減輕後之法定最低度
      刑，仍為有期徒刑15年以上，顯屬法重情輕，在客觀上顯
      然足以引起一般人之同情，爰就被告販賣第一級毒品罪部
      分，均依刑法第59條規定減輕其刑。
    ⒋被告販賣第二級毒品部分，依序照前述偵審自白、供出毒
      品來源減輕之規定，予以遞減輕其刑。另販賣第一級毒品
      部分，則依偵審自白及刑法第59條之減輕事由，遞減輕其
      刑。
三、維持部分原判決與撤銷部分原判決之理由：
  ㈠維持部分原判決（即原判決關於定應執行刑以外之部分）之
    理由　　
　　⒈原審以被告之罪證明確，適用前述論罪、刑之減輕等規定
      ，並審酌：⑴被告知悉毒品危害他人身心，且為法所嚴禁
      ，竟以行動電話為工具，以面交方式販賣海洛因給蔡家合
      、林彣彬、林美玉、王暐勛及周金明，助長毒品流通，對
      社會治安產生危害，考量被告14次販賣海洛因，其售價分
      別為500元至1萬4千元不等，其中販賣金額較高部分，則
      是應林美玉要求始被動出售，依被告每次販售海洛因犯行
      所彰顯之罪責程度，按販賣之價金多寡，分別擇定宣告刑
      ，即可達到一般預防之目的；⑵被告5次販賣甲基安非他命
      之對象均為蔡家合，販售對象單一，4次販賣金額為1千元
      ，1次金額較多為1萬元，整體販賣甲基安非他命數量、金
      額亦非多，犯罪情狀與大規模交易之毒梟或盤商有別，依
      被告每次販售甲基安非他命犯行所彰顯之罪責程度，按販
      賣之價金多寡，分別擇定宣告刑，即可適度評價其罪責；
      ⑶被告犯後坦承全部犯行，並未虛耗司法資源，對於部分
      譯文中未提及毒品交易關鍵字之犯行，也坦承犯罪，且供
      出販賣第二級毒品之來源，使警方因而查獲其上游，被告
      所指認之第一級毒品來源部分，警方雖沒有因而查獲，但
      被告已有展現出真摯悔悟之意，犯後態度可為有利之考量
      ，並慮及被告自陳高職肄業、家庭經濟狀況勉持之程度、
      先前從事裝潢工作、年紀等一切情狀，分別量處如附表主
      文欄所示之刑。
　  ⒉原審另說明：⑴扣案之如附表所示A、B行動電話各1支（各
      含SIM卡1張），係被告所有供聯絡本案販賣第一、二級毒
      品事宜所用之物，此為被告於原審審理中坦承不諱（見原
      審卷第136、256頁），且有如附表證據出處欄所示之譯文
      在卷可佐，爰依毒品危害防制條例第19條第1項宣告沒收
      。⑵被告就附表所示各次取得之販賣毒品價金，為被告所
      有之犯罪所得，也為被告於原審審理時所坦認（見原審卷
      第136頁），雖未扣案，仍應依刑法第38條之1第1項前段
      規定宣告沒收，並依同條第3項規定，諭知於全部或一部
      不能沒收或不宜執行沒收時，追徵其價額。⑶警方扣案之
      海洛因2包（驗前總淨重0.2290公克，取樣0.0013公克鑑
      驗，總驗餘淨重0.2277公克），是被告施用所剩餘之第一
      級毒品，為被告於原審審理中所坦承（原審卷第136頁）
      ，又無積極證據證明與本案販賣毒品犯行有關，故不於本
      案諭知沒收銷燬，而另於被告施用毒品犯行部分，一併處
      理（施用部分，由原審另行審結）。⑷扣案之夾鍊袋1包（
      見偵字第33604號卷第97頁），被告於原審審理中供稱此
      與本案無關，卷內亦無證據證明與本案有何關連性，亦非
      違禁物，爰不予宣告沒收。核其此部分認事用法並無違誤
      ，量刑及沒收、追徵之諭知亦無不當，應予維持。
　　⒊被告上訴意旨雖以關於販賣第二級毒品部分，原審未適用
      刑法第59條，應有判決不適用法則及理由不備等違背法令
      情事等語，惟關於刑之量定（含是否適用刑法第59條酌量
      減輕其刑規定），係屬法院得依職權裁量之事項，於具體
      個案，倘科刑時，既已以行為人之責任為基礎，並審酌刑
      法第57條各款所列情狀，而其所量得之刑，未逾越法律所
      規定之範圍（即裁量權行使之外部性界限），客觀上亦無
      違反比例、公平及罪刑相當原則者（即裁量權行使之內部
      性界限；含上揭減刑規定之適用），即不得任憑己意指摘
      為違法。原審判決既已詳細記載認定被告犯罪之證據及理
      由，並已審酌關於刑法第57條科刑之一切情狀，就各罪所
      量處之刑度，係合法行使其量刑裁量權，於客觀上既未逾
      越法定刑度，亦無明顯過重之情，難認有何違法或不當之
      處。而被告於本案5次販賣第二級毒品之犯行，於依前述
      規定遞減輕其刑後，已無情輕法重而足以引起社會一般同
      情之處，尚無顯可憫恕之情形，並無依刑法第59條酌減其
      刑之餘地，原審未再適用刑法第59條減輕其刑之規定予以
      減刑，與法無違。被告上訴請求就販賣第一級毒品部分，
      適用毒品危害防制條例第17條第1項規定減輕其刑，並請
      求就販賣第二級毒品犯行部分適用刑法第59條減輕其刑之
      規定予以減刑，均無理由，應予駁回。
  ㈡撤銷部分原判決（即原判決關於定應執行刑部分）之理由
　　⒈原審就被告所犯上開各罪所處之刑，定其應執行刑為有期
      徒刑16年，固非無見，惟刑事審判旨在實現刑罰權分配正
      義，故法院對於有罪被告之科刑，應符合罪刑相當之原則
      ，使輕重得宜，罰當其罪，以契合社會之法律感情；又數
      罪併罰之定應執行之刑，係出於刑罰經濟與責罰相當之考
      量，乃對犯罪行為人本身及所犯各罪之總檢視，參其立法
      意旨，除在於緩和多數有期徒刑合併執行所造成之苛酷外
      ，更避免責任非難之重複，蓋有期徒刑之科處，不僅在於
      懲罰犯罪行為，更重在矯治犯罪行為人、提升其規範意識
      ，及回復社會對於法律規範之信賴，是應併合處罰之複數
      有期徒刑倘一律合併執行，將造成責任非難之效果重複滿
      足、邊際效應遞減之不當效果，甚至有違責任主義，故採
      行加重單一刑主義，以期責罰相當，除應考量行為人所犯
      數罪反應出之人格特性，並應權衡審酌行為人之責任與整
      體刑罰目的及相關刑事政策，在量刑權之法律拘束性原則
      下，依刑法第51條第5款之規定，採限制加重原則，以宣
      告各刑中之最長期為下限，各刑合併之刑期為上限，但最
      長不得逾三十年，資為量刑自由裁量權之外部界限，並受
      法秩序理念規範之比例原則、平等原則、責罰相當原則、
      重複評價禁止原則等自由裁量權之內部抽象價值要求界限
      之支配，俾符合法律授與裁量權之目的，兼顧刑罰衡平原
      則。至數罪併罰定應執行刑之裁量標準，法無明文，然其
      裁量仍應兼衡罪責相當及特別預防之刑罰目的，具體審酌
      整體犯罪過程之各罪關係（例如各行為彼此間之關聯性《
      數罪間時間、空間、法益之異同性》、所侵害法益之專屬
      性或同一性、數罪對法益侵害之加重效應等）及罪數所反
      應行為人人格及犯罪傾向等情狀綜合判斷，為妥適之裁量
      ，仍有比例原則及公平原則之拘束，倘違背此內部界限而
      濫用其裁量，仍非適法（最高法院104年度台抗字第718號
      裁定意旨參照）。具體而言，於併合處罰，其執行刑之酌
      定，應視行為人所犯數罪之犯罪類型而定，倘行為人所犯
      數罪屬相同之犯罪類型者，於併合處罰時，其責任非難重
      複之程度較高，應酌定較低之應執行刑；然行為人所犯數
      罪雖屬相同之犯罪類型，但所侵犯者為具有不可替代性、
      不可回復性之個人法益（如殺人、妨害性自主），於併合
      處罰時，其責任非難重複之程度則較低，自可酌定較高之
      應執行刑；另行為人所犯數罪類型相同，且其行為態樣、
      手段、動機均相似者，於併合處罰時，其責任非難重複之
      程度更高，應酌定更低之應執行刑。
　　⒉原審就被告犯行定應執行刑為有期徒刑16年，雖未違反刑
      法第51條第5款之規定，且已有一定程度之減幅，但行為
      人所犯數罪之犯罪類型相同，且其行為態樣、手段、動機
      均相似者，於併合處罰時其責任非難重複之程度高，倘個
      案中之行為人並無明顯之反社會人格，本得酌定較低之應
      執行刑，以符罪責相當及特別預防之刑罰目的。本案被告
      所犯販賣第一、二級毒品罪，所侵犯者均屬社會法益，並
      非具有不可替代性、不可回復性之犯罪類型，其行為態樣
      、手段、動機均相似，且犯罪時間集中於108年7月至9月
      間，時間相距短，應認其責任非難重複程度甚高，依上述
      說明，應於酌定應執行刑之際，考量此情並反映於所定刑
      度，俾貫徹罪刑相當原則，以維護公平正義、法律秩序之
      理念及目的。原判決所定執行刑尚嫌過重，有失定刑權衡
      之比例、平等原則，自有未當。被告上訴主張原審定應執
      行刑過重，請求從輕定刑，即有理由。原判決關於定應執
      行刑部分既有不當，即屬無可維持，應由本院將其定應執
      行刑部分予以撤銷，並衡酌前揭各情，而為整體之非難評
      價後，定其應執行刑如主文第3項所示。
據上論斷，應依刑事訴訟法第368條、第369條第1項前段、第364
條、第299條第1項前段，判決如主文。
本案經檢察官陳詩詩提起公訴及移送併辦，檢察官沈念祖到庭執
行職務。
中　　華　　民　　國　　111 　年　　11　　月　　24　　日
                  刑事第十五庭  審判長法　官  陳芃宇
                                      法　官  曹馨方
                                      法　官  余銘軒
以上正本證明與原本無異。
如不服本判決，應於收受送達後20日內向本院提出上訴書狀，其
未敘述上訴之理由者並得於提起上訴後20日內向本院補提理由書
（均須按他造當事人之人數附繕本）「切勿逕送上級法院」。
                                      書記官  邱紹銓
中　　華　　民　　國　　111 　年　　11　　月　　24　　日
附錄：本案論罪科刑法條全文
修正前毒品危害防制條例第4條第1、2項
製造、運輸、販賣第一級毒品者，處死刑或無期徒刑；處無期徒
刑者，得併科新臺幣2千萬元以下罰金。
製造、運輸、販賣第二級毒品者，處無期徒刑或7年以上有期徒
刑，得併科新臺幣1千萬元以下罰金。

附表：
甲○○共持用2 支行動電話與購毒者聯繫： ①三星廠牌行動電話，下稱A 行動電話（含門號0000-000-000號SIM 卡1 張）。 ②OPPO廠牌行動電話，下稱B 行動電話（含門號0000-000-000號SIM 卡1 張）。A 、B 行動電話之扣押物品目錄表見偵字第33604 號卷第97頁。       編號 對象 時間 地點 方    式 證據出處 主文欄 1 蔡家合 108年8月22日下午4時27分許通話後不久 新北市土城區城林橋下麥當勞附近 蔡家合於108年8月22日下午4時27分許，以門號0000-000-000號行動電話，與甲○○使用之A行動電話通話，雙方約定交易甲基安非他命後，甲○○再於左列時間、地點，交付重量約0.5公克之甲基安非他命予蔡家合，並收取價金新臺幣（下同）1,000元以營利。 ①被告於偵查、原審審理中之自白（偵字第33604號卷第176頁、原審卷第136、141、142、262、263頁；有關被告於審理中自白之出處，因以下均相同，故不再重複援引）。 ②證人蔡家合於警詢、偵查中證述（偵字第5607號卷第168、169頁、偵字第33604號卷第133頁）。 ③編號「C1」之通訊監察譯文1 份（偵字第33604號卷第60頁）。 ㈠甲○○販賣第二級毒品，累犯，處有期徒刑2年6月。 ㈡扣案如附表所示A行動電話1支（含SIM卡1張）沒收；未扣案之販賣毒品所得新臺幣1千元沒收，於全部或一部不能沒收或不宜執行沒收時，追徵其價額。 2 蔡家合 108年8月27日晚間9時53分許通話後未久 甲○○位於新北市○○區○○路00巷00號4樓住處樓下（下稱甲○○住處樓下） 蔡家合於108年8月26日下午5時19分至翌（27）日晚間9時53分許，以門號0000-000-000號行動電話，與甲○○使用之A行動電話通話，雙方以「租」、「5個月1萬」之暗語，約定以10,000元價格交易重量約5公克之甲基安非他命，甲○○再於左列時間、地點，交付重量約5公克之甲基安非他命予蔡家合，並收取價金10,000元以營利。 ①被告於偵查、原審審理中之自白（偵字第33604號卷第176頁）。 ②證人蔡家合於警詢、偵查中證述（偵字第5607號卷第169-171 頁、偵字第33604號卷第133 頁）。 ③編號「C2-1」至「C2-7」、「C3」之通訊監察譯文1 份（偵字第33604 號卷第59、60頁）。 ㈠甲○○販賣第二級毒品，累犯，處有期徒刑3 年。 ㈡扣案如附表所示A行動電話1支（含SIM卡1張）沒收；未扣案之販賣毒品所得新臺幣1萬元沒收，於全部或一部不能沒收或不宜執行沒收時，追徵其價額。 3 蔡家合 108年8月29日下午5時55分起至同日晚間11時54分許間某時 甲○○住處樓下 蔡家合於108年8月29日下午5時55分許，以門號0000-000-000號行動電話，與甲○○使用之A行動電話通話，雙方約定交易甲基安非他命後，甲○○再於左列時間、地點，交付重量約0.5公克之甲基安非他命予蔡家合，並收取價金1,000元以營利。 ①被告於偵查、原審審理中之自白（偵字第33604號卷第176 頁）。 ②證人蔡家合於警詢、偵查中證述（偵字第5607號卷第171 頁、偵字第33604 號卷第133 、135 頁）。 ③編號「C4」、「C5」之通訊監察譯文1 份（偵字第33604 號卷第59頁）。 ㈠甲○○販賣第二級毒品，累犯，處有期徒刑2年6月。 ㈡扣案如附表所示A行動電話1支（含SIM卡1張）沒收；未扣案之販賣毒品所得新臺幣1千元沒收，於全部或一部不能沒收或不宜執行沒收時，追徵其價額。 4 蔡家合 108 年9 月9日晚間9 時52分許通話後未久 甲○○住處樓下 蔡家合於108 年9月9 日晚間9 時52分許，以門號0000-000-000號行動電話，與甲○○使用之A 行動電話通話，雙方約定交易海洛因（起訴書誤載為甲基安非他命，業經檢察官當庭更正，原審卷第141頁）後，甲○○再於左列時間、地點，交付重量約0.05公克之海洛因予蔡家合，並收取價金500 元以營利。 ①被告於偵查、原審審理中之自白（偵字第33604號卷第176 頁）。 ②證人蔡家合於警詢、偵查中證述（偵字第5607號卷第172 頁、偵字第33604 號卷第135 頁）。 ③編號「C6」之通訊監察譯文1 份（偵字第33604號卷第59頁）。 ㈠甲○○販賣第一級毒品，累犯，處有期徒刑7年7月。 ㈡扣案如附表所示A 行動電話1 支（含SIM 卡1 張）沒收；未扣案之販賣毒品所得新臺幣500 元沒收，於全部或一部不能沒收或不宜執行沒收時，追徵其價額。 5 蔡家合 108 年9 月12日上午8 時57分許（起訴書誤載為晚間8時57分，應更正）傳簡訊後未久 甲○○住處樓下 蔡家合於108 年9月12日上午8 時許、8 時57分許，以門號0000-000-000號行動電話，與甲○○使用之A 行動電話通話，雙方約定交易甲基安非他命後，甲○○再於左列時間、地點，交付重量約0.5 公克之甲基安非他命予蔡家合，並收取價金1,000 元以營利。 ①被告於偵查、原審審理中之自白（偵字第33604號卷第176 、177 頁）。 ②證人蔡家合於警詢、偵查中證述（偵字第5607號卷第173 頁、偵字第33604 號卷第135頁）。 ③編號「C8-1」、「C8-2」之通訊監察譯文1 份（偵字第33604 號卷第57、59頁）。 ㈠甲○○販賣第二級毒品，累犯，處有期徒刑2年6月。 ㈡扣案如附表所示A 行動電話1 支（含SIM 卡1 張）沒收；未扣案之販賣毒品所得新臺幣1 千元沒收，於全部或一部不能沒收或不宜執行沒收時，追徵其價額。 6 蔡家合 108 年9 月13日下午5 時50分許通話後未久 新北市新莊區COSTCO附近 蔡家合於108 年9月13日下午5 時26分許，以門號0000-000-000號行動電話，與甲○○使用之A 行動電話通話，雙方約定交易甲基安非他命後，甲○○再於左列時間、地點，交付重量約0.5 公克之甲基安非他命予蔡家合，並收取價金1,000 元以營利。 ①被告於偵查、原審審理中之自白（偵字第33604號卷第177 頁）。 ②證人蔡家合於警詢、偵查中證述（偵字第5607號卷第173-175 頁、偵字第33604號卷第135 頁）。 ③編號「C10-2 」、「C10-3 」之通訊監察譯文1份（偵字第33604 號卷第57頁）。 ㈠甲○○販賣第二級毒品，累犯，處有期徒刑2年6月。 ㈡扣案如附表所示A 行動電話1 支（含SIM 卡1 張）沒收；未扣案之販賣毒品所得新臺幣1 千元沒收，於全部或一部不能沒收或不宜執行沒收時，追徵其價額。 7 林彣彬 108 年7 月31日晚間10時33分許通話後未久 新北市新莊區後港一路（起訴書誤載為港一路）某公園內 林彣彬於108 年7月31日晚間9 時26分、9 時58分、10時4 分許，以門號0000-000-000號行動電話，與甲○○使用之A 行動電話聯繫，雙方約定以2,000 元價格交易重量約1/8 錢之海洛因後（1 錢約等於3.72克，1/8 錢換算約等於0.465公克），甲○○再於左列時間、地點，交付1 小包重量約1/ 8錢之海洛因予林彣彬，並收取價金2,000 元以營利。 ①被告於偵查、原審審理中之自白（偵字第33604號卷第177 頁）。 ②證人林彣彬於警詢、偵查中證述（偵字第5607號卷第209-211 頁、偵字第33604號卷第144 頁）。 ③編號「D2-1」至「D2-8」之通訊監察譯文1 份（偵字第33604 號卷第61、62頁）。 ㈠甲○○販賣第一級毒品，累犯，處有期徒刑7年8月。 ㈡扣案如附表所示A 行動電話1 支（含SIM 卡1 張）沒收；未扣案之販賣毒品所得新臺幣2 千元沒收，於全部或一部不能沒收或不宜執行沒收時，追徵其價額。 8 林彣彬 108 年8 月21日中午12時50分許通話後未久 新北市新莊區建福路69巷口 林彣彬於108 年8月21日中午12時28分許，以門號0000-000-000號行動電話，與甲○○使用之A 行動電話通話，雙方約定交易海洛因後，甲○○再於左列時間、地點，交付1 小包之海洛因予林彣彬，並收取價金1,000 元以營利。 ①被告於偵查、原審審理中之自白（偵字第33604號卷第177 頁）。 ②證人林彣彬於警詢、偵查中證述（偵字第5607號卷第212 、213頁、偵字第33604 號卷第144 頁）。 ③編號「D6-1」、「D6-2」之通訊監察譯文1 份（偵字第33604 號卷第63頁）。 ㈠甲○○販賣第一級毒品，累犯，處有期徒刑7年7月。 ㈡扣案如附表所示A 行動電話1 支（含SIM 卡1 張）沒收；未扣案之販賣毒品所得新臺幣1 千元沒收，於全部或一部不能沒收或不宜執行沒收時，追徵其價額。 9 林美玉 108 年7 月27日晚間8 時31分許通話後未久 林美玉位在新北市○○區○○路000 號6樓之1 林美玉與甲○○事前達成每次以7,000 元單價交易重量約半錢（約1.86公克）海洛因之默契，交易方式為林美玉先匯款7,000 元或14,000元之價金至甲○○所使用中國信託銀行帳號000-0000000000000000帳戶（下稱甲○○中信銀行帳戶）內。甲○○再依林美玉付款金額，前往交付重量半錢（約1.86公克）或1 錢（約3.72公克）之海洛因予林美玉。林美玉基於前揭交易默契，於108 年7 月26日晚間11時30分許，轉帳14,000元之價金至甲○○中信銀行帳戶內，再於翌日（27日）晚間8 時31分許，以門號0000-000-000 號行動電話，與甲○○使用之A 行動電話通話，達成交易海洛因之合意，甲○○則於左列時間、地點，交付重量約1 錢（約3.72公克）之海洛因予林美玉以營利。 ①被告於警詢中承認左列中信銀行帳戶為其所使用，並於偵查、原審審理中自白左列犯行（偵字第33604號卷第35、177 頁）。 ②證人林美玉於警詢、偵查中證述（偵字第5607號卷第146 頁、偵字第33604 號卷第152 頁）。 ③林美玉手機內轉帳紀錄翻拍照片1 張（偵字第5607號卷第153 頁）。 ④編號「B2」之通訊監察譯文1 份（偵字第33604號卷第53頁）。 ㈠甲○○販賣第一級毒品，累犯，處有期徒刑8年。 ㈡扣案如附表所示A 行動電話1 支（含SIM 卡1 張）沒收；未扣案之販賣毒品所得新臺幣1 萬4 千元沒收，於全部或一部不能沒收或不宜執行沒收時，追徵其價額。 10 林美玉 108 年8 月3日凌晨1 時3分（起訴書誤載為上午10時35分，應更正）許通話後未久 林美玉住處 林美玉於108 年8月2 日下午6 時55分許，轉帳14,000元之價金至甲○○中信銀行帳戶內，再於翌日（3 日）凌晨0 時9 分許，以門號0000-000-000號行動電話，與甲○○使用之A 行動電話通話，達成交易海洛因合意，甲○○則於左列時間、地點，交付重量約1 錢（約3.72公克）之海洛因予林美玉以營利。 ①被告於偵查、原審審理中之自白（偵字第33604號卷第177 頁）。 ②證人林美玉於警詢、偵查中證述（偵字第5607號卷第146 頁、偵字第33604 號卷第152 頁）。 ③林美玉手機內轉帳紀錄翻拍照片1 張（偵字第5607號卷第153 頁）。 ④編號「B6-1」、「B6-2」之通訊監察譯文1 份（偵字第33604 號卷第53頁）。 ㈠甲○○販賣第一級毒品，累犯，處有期徒刑8年。 ㈡扣案如附表所示A 行動電話1 支（含SIM 卡1 張）沒收；未扣案之販賣毒品所得新臺幣1 萬4 千元沒收，於全部或一部不能沒收或不宜執行沒收時，追徵其價額。 11 林美玉 108 年8 月7日（起訴書誤載為6日）晚間7 時6 分許通話後未久 林美玉住處 林美玉於108 年8月6 日上午10時18分許，轉帳14,000元之價金至甲○○中信銀行帳戶內，再於翌日（7 日）晚間7 時6 分許，以門號0000-000-000號行動電話，與甲○○使用之A 行動電話通話，達成交易海洛因合意，甲○○於左列時間、地點，交付重量約1 錢（約3.72公克）之海洛因予林美玉以營利。 ①被告於偵查、原審審理中之自白（偵字第33604號卷第178 頁）。 ②證人林美玉於警詢、偵查中證述（偵字第5607號卷第146 、147頁、偵字第33604 號卷第152 、153 頁）。 ③林美玉手機內轉帳紀錄翻拍照片1 張（偵字第5607號卷第153 頁）。 ④編號「B8」之通訊監察譯文1 份（偵字第33604號卷第53頁）。 ㈠甲○○販賣第一級毒品，累犯，處有期徒刑8 年。 ㈡扣案如附表所示A 行動電話1 支（含SIM 卡1 張）沒收；未扣案之販賣毒品所得新臺幣1 萬4 千元沒收，於全部或一部不能沒收或不宜執行沒收時，追徵其價額。 12 林美玉 108 年9 月17日凌晨1 時30分許通話後未久 林美玉住處 林美玉於108 年9月16日下午5 時35分許，轉帳7,000元之價金至甲○○中信銀行帳戶內，再於翌日（17日）凌晨1 時30分許，以門號0000-000-000號行動電話，與甲○○使用之A 行動電話通話，達成交易海洛因之合意，甲○○則於左列時間、地點，交付重量約半錢（約1.86公克）之海洛因予林美玉以營利。 ①被告於偵查、原審審理中之自白（偵字第33604號卷第178 頁）。 ②證人林美玉於警詢、偵查中證述（偵字第5607號卷第147 頁、偵字第33604 號卷第153 頁）。 ③林美玉手機內轉帳紀錄翻拍照片1 張（偵字第5607號卷第155 頁）。 ④編號「B18 」之通訊監察譯文1份（偵字第33604 號卷第54頁）。 ㈠甲○○販賣第一級毒品，累犯，處有期徒刑7年10月。 ㈡扣案如附表所示A 行動電話1 支（含SIM 卡1 張）沒收；未扣案之販賣毒品所得新臺幣7 千元沒收，於全部或一部不能沒收或不宜執行沒收時，追徵其價額。 13 林美玉 108 年9 月20日（起訴書誤載為19日）某時 林美玉住處 林美玉於108 年9月19日下午6 時許，轉帳7,000 元之價金至甲○○中信銀行帳戶內，甲○○接獲通知後，則於左列時間、地點，販賣重量約半錢（約1.86公克）之海洛因予林美玉以營利。 ①被告於警詢、偵查及原審審理中之自白（偵字第33604 號卷第35、178 頁）。 ②證人林美玉於偵查中證述（偵字第33604 號卷第153 頁）。 ③林美玉手機內轉帳紀錄翻拍照片1 張（偵字第5607號卷第154 頁）。 ㈠甲○○販賣第一級毒品，累犯，處有期徒刑7年10月。 ㈡未扣案之販賣毒品所得新臺幣7千元沒收，於全部或一部不能沒收或不宜執行沒收時，追徵其價額。 14 林美玉 108 年9 月22日凌晨0 時17分後不久 林美玉住處 林美玉於108 年9月22日凌晨0 時17分許，轉帳7,000元之價金至甲○○中信銀行帳戶內，甲○○接獲通知後，於左列時間、地點，販賣重量約半錢（約1.86公克）之海洛因予林美玉以營利。 ①被告於偵查、原審審理中之自白（偵字第33604號卷第178 頁）。 ②證人林美玉於偵查中證述（偵字第33604 號卷第153 頁）。 ③林美玉手機內轉帳紀錄翻拍照片1 張（偵字第5607號卷第154 頁）。 ㈠甲○○販賣第一級毒品，累犯，處有期徒刑7年10月。 ㈡未扣案之販賣毒品所得新臺幣7千元沒收，於全部或一部不能沒收或不宜執行沒收時，追徵其價額。 15 林美玉 108 年10月14日凌晨0 時8分後不久 同上 林美玉於108 年10月14日凌晨0 時8分許，轉帳7,000元之價金至甲○○中信銀行帳戶內，甲○○接獲通知後，則於左列時間、地點，販賣重量約半錢（約1.86公克）之海洛因予林美玉以營利。 ①被告於偵查、原審審理中之自白（偵字第33604號卷第178 頁）。 ②證人林美玉於偵查中證述（偵字第33604 號卷第153 頁）。 ③林美玉手機內轉帳紀錄翻拍照片1 張（偵字第5607號卷第154 頁）。 ㈠甲○○販賣第一級毒品，累犯，處有期徒刑7年10月。 ㈡未扣案之販賣毒品所得新臺幣7千元沒收，於全部或一部不能沒收或不宜執行沒收時，追徵其價額。 16 王暐勛 108 年9 月21日下午6 時30分許通話後未久 新北市○○區○○路00巷0號5 樓樓下 甲○○於108 年9月21日下午6 時11分許，以B 行動電話，與王暐勛使用之門號0000-000-000號行動電話通話，雙方約定交易海洛因後，甲○○再於左列時間、地點，交付1 小包海洛因予王暐勛，並收取價金1,000 元以營利。 ①被告於偵查、原審審理中之自白（偵字第33604號卷第181 頁）。 ②證人王暐勛於警詢、偵查中證述（偵字第5607號卷第191 、192頁、偵字第33604 號卷第168 頁）。 ③編號「A4-1」、「A4-2」之通訊監察譯文1 份（偵字第33604 號卷第52頁）。 ㈠甲○○販賣第一級毒品，累犯，處有期徒刑7年7月。 ㈡扣案如附表所示B 行動電話1 支（含SIM 卡1 張）沒收；未扣案之販賣毒品所得新臺幣1 千元沒收，於全部或一部不能沒收或不宜執行沒收時，追徵其價額。 17 周金明 108 年9 月23日下午5 時26分許通話後未久 新北市○○區○○路00號 周金明於108 年9月23日凌晨0 時57分許、同日下午5時26分許，以門號0000-000-000號行動電話與甲○○使用之B 行動電話聯繫，雙方約定以500 元價格交易海洛因後，甲○○再於左列時間、地點，交付1 小包海洛因予周金明，並收取價金500 元以營利。 ①被告於原審審理中之自白。 ②證人周金明於警詢、偵查中證述（偵字第5607號卷第229 、230頁、偵字第33604 號卷第160 頁）。 ③編號「E2-1」、「E2-2」之通訊監察譯文1 份（偵字第33604 號卷第66頁）。 ㈠甲○○販賣第一級毒品，累犯，處有期徒刑7 年7 月。 ㈡扣案如附表所示B 行動電話1 支（含SIM 卡1 張）沒收；未扣案之販賣毒品所得新臺幣500 元沒收，於全部或一部不能沒收或不宜執行沒收時，追徵其價額。 18 周金明 108 年9 月24日晚間10時30分（起訴書誤載為上午9 時24分，應更正）許通話後未久 新北市○○區○○路00號 周金明於108 年9月24日晚間7 時58分許，以門號0000-000-000號行動電話，與甲○○使用之B 行動電話通話，雙方以「還你800 」之暗語，約定以800 元價格交易海洛因，甲○○再於左列時間、地點，交付1 小包海洛因予周金明，並收取價金800 元以營利。 ①被告於原審審理中之自白。 ②證人周金明於警詢、偵查中證述（偵字第5607號卷第230 頁、偵字第33604 號卷第160 頁）。 ③編號「E3-1」、「E3-2」之通訊監察譯文1 份（偵字第33604 號卷第66頁）。 ㈠甲○○販賣第一級毒品，累犯，處有期徒刑7 年7 月。 ㈡扣案如附表所示B 行動電話1 支（含SIM 卡1 張）沒收；未扣案之販賣毒品所得新臺幣800 元沒收，於全部或一部不能沒收或不宜執行沒收時，追徵其價額。 19 周金明 108 年10月3日上午6 時49分許通話後未久 新北市○○區○○路00號 周金明於108 年10月2 日晚間11時42分許、翌（3 ）日凌晨4 時21分許，以門號0000-000-000號行動電話，與甲○○使用之B行動電話聯繫，雙方約定以500 元之價格交易海洛因後，甲○○再於左列時間，在左列地點，交付重量不詳之海洛因予周金明，並收取價金500 元以營利。 ①被告於警詢、原審審理中之自白（偵字第33604號卷第44、45頁）。 ②證人周金明於警詢、偵查中證述（偵字第5607號卷第233 、234頁、偵字第33604 號卷第160 頁）。 ③編號「E8-1」至「E8-7」之通訊監察譯文1 份（偵字第33604 號卷第65、67頁）。 ㈠甲○○販賣第一級毒品，累犯，處有期徒刑7 年7 月。 ㈡扣案如附表所示B 行動電話1 支（含SIM 卡1 張）沒收；未扣案之販賣毒品所得新臺幣500 元沒收，於全部或一部不能沒收或不宜執行沒收時，追徵其價額。